　　　　　　　臺灣士林地方法院交通事件裁定
原處分機關　臺北市交通事件裁決所
異　議　人　簡榆樺
即受處分人
上列異議人因違反道路交通管理處罰條例案件，不服原處分機關
臺北市交通事件裁決所中華民國99年8 月26日北市裁申字第裁22
—Z9E001879 號裁決（原舉發違反道路交通管理事件通知單號：
內政部警政署國道公路警察局公警局交字第Z9E001879 號），向
本院聲明異議，本院裁定如下：
    主  文
聲請駁回。
    理  由
一、原舉發及處分意旨略以：異議人即受處分人簡榆樺（原姓名
    簡盟家）於民國99年6 月28日18時26分許，駕駛車號9869—
    YC號自用一般小客車，在限速每小時90公里之國道5 號高速
    公路北上42公里處，以時速115 公里行駛，超過該處限速25
    公里，而未逾40公里，因依道路交通管理處罰條例第33條第
    1 項第1 款規定，裁處異議人罰鍰新臺幣（下同）3500元，
    並依同條例第63條記違規點數1點。
二、異議意旨略以：異議人被舉發違規地點處即有固定式測速照
    相機，警員為何要以雷射槍測速舉發超速？又警員為何不使
    用可顯示車輛影像之雷射槍舉發？是警員之舉發並非毫無爭
    議，難令異議人甘服，為此聲明異議。
三、按「汽車行駛於高速公路、快速公路或設站管制之道路，不
    遵使用限制、禁止、行車管制及管理事項之管制規則而有下
    列行為者，處汽車駕駛人新臺幣3000元以上6000元以下罰鍰
    ：一、行車速度超過規定之最高速限或低於規定之最低速限
    。」「汽車駕駛人有下列各款所列條款之一者，除依原條款
    處罰鍰外，並予記點：一、有第33條第1 項、第2 項、第38
    條第1 項、第40條、第45條、第47條第1 款至第3 款、第48
    條、第49條或第60第1 項、第2 項第1 款、第2 款情形之一
    者，各記違規點數1 點。」道路交通管理處罰條例第33條第
    1 項第1款、第63條第1項第1款分別定有明文。
四、經查：
（一）本件異議人於前揭時、地，駕駛車號9869—YC號自用一般
      小客車，在限速每小時90公里之國道5 號高速公路北上42
      公里處，以時速115 公里行駛，超過該處限速25 公 里，
      而未逾40公里之違規，經證人即內政部警政署國道公路警
      察局蘇澳分隊吳俊義、藍迪議攔停舉發等情，業據證人吳
      俊義、藍迪議於本院調查時具結證述明確（見本院卷第22
      至24頁）。按交通員警舉發違反道路交通管理處罰所列之
      違規事項，本質上為行政處分，係公務員基於職務上權力
      ，依法就特定之具體事件所為具公法上效果之單方行政行
      為，基於公務員為公法上行為具有公信力之原則，該行政
      行為當可被推定為真正，其據以依法處分之事實認定亦為
      正確無誤，此公信原則，乃立法者賦予行政機關制定違反
      道路交通事件統一裁罰標準及處理細則，使執勤警員得當
      機處分，以維護交通秩序、安全之行政目的，除有證據足
      以證明違法，殊不得任意質疑行政處分之公信力。本件證
      人係於執行勤務時發現異議人上開違規情形而取締，與異
      議人素不相識，復無怨隙，應無甘冒觸犯偽證罪責，而故
      意設詞誣陷異議人之必要，苟無其他積極證據可佐，已難
      認其等有何濫行舉發違規之情形。
（二）又按雷射測速儀係以雷射光束（不見光）直接瞄準行進中
      之車輛，屬「單點單台」之測速方式，車輛如有超出設定
      之速限即立刻鎖定，無法同時取得1 台以上車輛之行駛速
      率，而雷射是屬於直線不易擴散的光束，車流量大小、旁
      邊是否另有他車行經，均不影響測速之準確性，而本件舉
      發所用之雷射測速儀器廠牌為KUSTOM、型號為Pro —Lite
      號、器號為LP 02287號，檢定合格單號碼為J0GB0000000
      號，檢定日期為98年8 月10日，有效期限至99年8 月31日
      ，有經濟部標準檢驗局雷射測速儀檢定合格證書證號
      JO0000000 號1 紙在卷可參（見本院卷第13頁），是於異
      議人違規之99年6 月28日，該雷射測速儀器仍在檢驗合格
      之有效期間內，其偵測之準確性自值得信賴。綜上所述，
      異議人確有「汽車行駛高速公路速度超過規定最高速限（
      20 公 里以上未滿40公里）」之違規行為，係屬事證明確
      ，堪以認定。
（三）異議人雖質以：為何不以固定式測速照相或可顯示車輛影
      像之雷射測速儀器，俾舉發有明確之照片可據，而杜爭議
      。惟立法者並未就警員舉發超速之交通違規行為，要求須
      以固定式測速照相或可顯示車輛影像之雷射測速儀器為之
      ，異議人僅質疑警員執勤方式，而未就執勤警員上開舉發
      有何違誤提出相關證據以供調查，而依卷存證據資料亦無
      其他積極證據足資證明該員警有捏造事實違法取締之情事
      ，則執勤警員本其維護交通秩序及安全之職責所為之上開
      舉發行為，應無違誤，異議人前揭所辯，自無理由。
五、綜上所述，本件異議人確有於前揭時、地行駛高速公路速度
    超過規定最高速限（20公里以上未滿40公里）之違規行為，
    從而，原處分機關依道路交通管理處罰條例第33條第1 項第
    1 款之規定，處異議人罰鍰3,500 元，並依同條例第63條第
    1 項第1 款規定，記違規點數1 點，並無不當，本件聲明異
    議為無理由，應予駁回。
據上論斷，應依道路交通事件處理辦法第18條，裁定如主文。
中    華    民    國  100     年    2    月    28     日
                  交通法庭法  官  劉瓊雯
以上正本與原本無異。
如不服本裁定應於送達後5日內向本院提出抗告狀。
                          書記官  蔡昀潔
中    華    民    國  100     年    2    月    28     日